臺灣板橋地方法院刑事判決　　　　　　　94年度易緝字第88號
公　訴　人　臺灣板橋地方法院檢察署檢察官
被　　　告　甲○○
上列被告因違反毒品危害防制條例案件，經檢察官提起公訴（九
十三年度核退毒偵字第一六三九號），本院判決如下：
    主    文
甲○○連續施用第二級毒品，累犯，處有期徒刑捌月。扣案之第
二級毒品安非他命貳包及壹小瓶（合計驗餘淨重點壹公克）均
沒收銷燬之。
    犯罪事實
一、甲○○前於民國八十八年間因施用第二級毒品案件，經依本
    院八十八年度毒聲字第一四一二號裁定送觀察、勒戒後，認
    無繼續施用毒品之傾向，由臺灣板橋地方法院檢察署檢察官
    以八十八年度偵字第五四三八號為不起訴處分確定。又於同
    年間因施用第二級毒品案件，除經本院以八十八年度毒聲字
    第七二六四號裁定送觀察、勒戒後，認有繼續施用毒品之傾
    向，再以八十八年度毒聲字第七七二一號裁定令入戒治處所
    施以強制戒治，嗣因執行強制戒治成效及格，無繼續戒治之
    必要，本院以八十九年度毒聲字第二九六一號裁定停止戒治
    ，所餘期間付保護管束，於八十九年五月十七日釋放出所外
    ，另由臺灣板橋地方法院檢察署檢察官以八十八年度毒偵字
    第一一四八號提起公訴，經本院以八十九年度易字第二七七
    號判處有期徒刑五月確定。惟甲○○於保護管束期間內復施
    用第二級毒品，除因違反保護管束應遵守事項情節重大，經
    本院以八十九年度毒聲字第六一三九號裁定撤銷停止戒治，
    令入戒治處所施以強制戒治外，並經臺灣板橋地方法院檢察
    署檢察官以九十年度毒偵字第三二三四號聲請以簡易判決處
    刑，本院以九十年度板簡字第一五六二號判處有期徒刑三月
    確定。甲○○先於九十年二月二十日入臺灣臺北戒治所執行
    強制戒治，於九十年九月十五日戒治期滿，並於翌日接續執
    行前述徒刑，於九十一年五月十五日執行完畢並於翌日出監
    （於本案構成累犯）。又於九十三年間因施用第二級毒品案
    件，經臺灣板橋地方法院檢察署檢察官以九十三年度核退毒
    偵字第五八三號聲請以簡易判決處刑，本院以九十三年度簡
    字第三０八四號判處有期徒刑四月，於九十三年八月二十七
    日合法送達該刑事簡易判決正本予甲○○，於同年九月十七
    日確定。詎猶不思戒絕毒癮，另基於施用第二級毒品安非他
    命之犯意，於九十三年九月十四日下午某時，在臺北縣板橋
    市○○路五十之二號三樓住處內，以將第二級毒品安非他命
    置於玻璃球中加熱燒烤產生煙霧吸聞之方式施用第二級毒品
    安非他命一次；又承前施用第二級毒品安非他命之犯意，於
    九十四年六月六日晚間某時許，在臺北縣板橋市○○路玫瑰
    公園旁廁所內，以相同方法施用第二級毒品安非他命一次。
    嗣經警(一)先於九十三年九月十四日晚間十時三十分許，在臺
    北縣板橋市○○路七十二巷三十八號四樓內查獲，並扣得其
    所有之第二級毒品安非他命二包及一小瓶（合計驗餘淨重三
    ．一公克）；(二)復於九十四年六月七日凌晨二時四十分許，
    在臺北縣板橋市○○○街一０四巷口查獲，經採集其尿液送
    驗結果呈安非他命類陽性反應，而得悉上情。
二、案經臺北市政府警察局大安分局報請臺灣板橋地方法院檢察
    署檢察官偵查起訴。
    理    由
一、上揭犯罪事實，業據被告甲○○迭於警詢時、偵查中及本院
    審理時自白不諱（見臺灣板橋地方法院檢察署九十三年度核
    退毒偵字第一六三九號偵查卷＜下稱Ａ偵查卷＞第十四頁、
    同署九十三年度毒偵字第四二九七號偵查卷第五頁及第十四
    頁、本院九十四年八月二十四日審判筆錄），而其於九十三
    年九月十五日凌晨零時許、九十四年六月七日凌晨三時許，
    分別經警採集其尿液送驗結果，確均呈安非他命類陽性反應
    ，此有臺北市政府警察局大安分局煙毒、麻藥案件尿液委驗
    單影本、臺北縣政府警察局板橋分局偵辦毒品危害防制條例
    案被移送人姓名及代碼對照表、臺灣尖端先進生技醫藥股份
    有限公司濫用藥物檢驗報告影本及臺灣檢驗科技股份有限公
    司濫用藥物尿液檢驗報告影本各一紙附卷可稽（見Ａ偵查卷
    第六頁及第七頁、附於本院九十四年度他字第一一七號卷宗
    ）。又被告於前述時間、地點為警起獲之結晶物二包及一小
    瓶，經鑑驗結果，均檢出呈第二級毒品安非他命反應（合計
    驗餘淨重三．一公克），此有臺北市政府警察局大安分局查
    獲毒品危害防制條例毒品初步檢驗報告單一紙在卷足憑（見
    Ａ偵查卷第五十一頁），所含毒品成份與被告尿液中檢出毒
    品反應相符，足認被告自白與事實相符。此外，並有臺灣板
    橋地方法院檢察署檢察官八十八年度偵字第五四三八號不起
    訴處分書、八十八年度毒偵字第一一四八號起訴書、九十年
    度毒偵字第三二三四號聲請簡易判決處刑書、九十三年度核
    退毒偵字第五八三號聲請簡易判決處刑書、本院八十九年度
    易字第二七七號刑事判決、九十三年度簡字第三０八四號刑
    事簡易判決各一件（見Ａ偵查卷第八十一頁至第九十五頁）
    以及臺灣高等法院被告前案紀錄表一份（附於本院九十四年
    度易緝字第八八號卷宗）存卷可按。綜上，本案事證明確，
    被告於強制戒治執行完畢釋放出所後，五年以內再犯本案施
    用第二級毒品犯行堪以認定，應予依法論罪科刑。
二、核被告所為，係犯毒品危害防制條例第十條第二項之施用第
    二級毒品罪。其施用第二級毒品安非他命前、後非法持有第
    二級毒品安非他命之低度行為，應為其施用該毒品之高度行
    為所吸收，不另論罪。被告先後二次施用第二級毒品安非他
    命之行為，時間緊接，方法相同，所犯係犯罪構成要件相同
    之罪名，顯係基於概括犯意而為，為連續犯，應依刑法第五
    十六條規定論以一罪並加重其刑。公訴意旨雖未敘及被告於
    九十四年六月六日晚間某時許，在臺北縣板橋市○○路玫瑰
    公園旁廁所內，施用第二級毒品安非他命一次之犯行，然此
    部分與公訴人提起公訴之犯罪事實既具連續犯之裁判上一罪
    關係，應為起訴效力所及，且經本院依職權調取被告通緝到
    案時之驗尿報告而得悉上情，本院自應併予審理，附此敘明
    。被告前於八十八年、九十年間因施用第二級毒品案件，經
    本院先後以八十九年度易字第二七七號、九十年度板簡字第
    一五六二號各判處有期徒刑五月、三月確定，二罪接續執行
    ，於九十一年五月十五日執行徒刑完畢，有臺灣高等法院被
    告前案紀錄表一件存卷足憑，其於五年以內再犯本案有期徒
    刑以上之罪，為累犯，應依刑法第四十七條規定加重其刑，
    並依同法第七十條規定遞予加重其刑。爰審酌被告前已因施
    用毒品，獲得不起訴處分之寬典，復入監執行徒刑完畢，竟
    仍不能戒除毒癮，再次漠視法令禁制而犯本罪，惟其施用毒
    品所生危害，實以自戕身心健康為主，對於他人生命、身體
    、財產等法益，尚無明顯而重大之實害，暨其施用毒品之次
    數、犯罪後坦承犯行之態度等一切情狀，量處如主文所示之
    刑，以示懲儆。
三、扣案之第二級毒品安非他命二包及一小瓶（合計驗餘淨重三
    ．一公克），不問屬於犯人與否，均應依毒品危害防制條例
    第十八條第一項前段規定沒收銷燬之。
四、按犯罪事實具有連續性或繼續性者，在實體上為一罪，在訴
    訟法上為同一客體，具有不可分割性，故檢察官雖就其犯罪
    事實之一部起訴，依刑事訴訟法第二百六十七條之規定，其
    效力及於全部，但其效力及於全部之何一時點，自應予界定
    ，最高法院三十二年上字第二五七八號判例意旨及八十二年
    度第四次刑事庭會議，均係就經言詞辯論之有罪判決，其確
    定判決既判力之時點，係以最後審理事實法院宣示判決時為
    準，因最後審理事實法院宣示判決後始行發生之事實，非該
    法院所得審判，即為該案判決之既判力所不能及。而簡易判
    決，因未經言詞辯論，而未宣示及對外公告，嗣該判決送達
    後，因未上訴而確定，該判決因未經宣示及公告，應以其正
    本最先送達於當事人之時，對外發生效力，而以之為該判決
    確定既判力範圍之時點（最高法院九十年度臺非字第二四三
    號裁判意旨參照）。查被告前於九十三年三月一日施用第二
    級毒品安非他命之犯行，經本院於九十三年八月十三日以九
    十三年度簡字第三０八四號判處有期徒刑四月，如易科罰金
    ，以三百元折算一日，該刑事簡易判決正本於九十三年九月
    七日送達予檢察官，於九十三年八月二十七日，因郵務機關
    未獲會晤被告本人，已將該判決正本交與有辦別事理能力之
    同居人即被告之母楊葉秀英，而生合法送達於被告之效力，
    嗣於九十三年九月十七日確定等情，業經本院依職權調取前
    開案件卷宗核閱無訛，並有上揭刑事簡易判決影本一件及本
    院送達證書影本二紙在卷可查（均附於本院九十三年度易字
    第一三四九號卷宗），則被告於九十三年九月十四日及九十
    四年六月六日再犯本案施用第二級毒品安非他命犯行，已在
    前述九十三年度簡字第三０八四號刑事簡易判決生效後，自
    非該案確定判決之既判力所及，本院自得逕為實體審理，併
    予敘明。
據上論斷，應依刑事訴訟法第二百九十九條第一項前段，毒品危
害防制條例第十條第二項、第十八條第一項前段，刑法第十一條
前段、第五十六條、第四十七條，判決如主文。
本案經檢察官陳鴻濤到庭執行職務。
中　　華　　民　　國　　94　　年　　9 　　月　　15　　日
                  刑事第七庭審判長法　官　胡　堅　勤
                                  法　官　李　君　豪
                                  法  官  王　瑜　玲
上列正本證明與原本無異。
如不服本判決，應於判決送達後10日內向本院提出上訴狀（應附
繕本），上訴於臺灣高等法院。
中　　華　　民　　國　　94　　年　　9 　　月　　15　　日
                                  書記官  黃  頌  棻
附錄本案論罪科刑法條全文：
毒品危害防制條例第十條
施用第一級毒品者，處六月以上五年以下有期徒刑。
施用第二級毒品者，處三年以下有期徒刑。
